臺灣高等法院刑事判決　　　　　　　　　　　　　九十一年度上易字第一四七號
　　上　訴　人　臺灣板橋地方法院檢察署檢察官
　　被　　　告　丙○○
右上訴人因被告贓物案件，不服臺灣板橋地方法院九十一年度易字第二六六號，中華
民國九十一年三月十八日第一審判決（起訴案號：臺灣板橋地方法院檢察署九十年度
偵字第一四九一七號），提起上訴，本院判決如左：
    主  文
上訴駁回。
    事  實
一、丙○○於民國九十年八月二十七日晚間七時許，在台北縣板橋市第二運動場附近
    ，明知自稱姓王之不詳姓名年籍男子所持有原車牌號碼為ＧＯＫ─七０七，引擎
    號碼Ａ0000000之鈴木廠牌，排氣量一二四西西，經改懸掛ＣＣＵ─四三
    一車牌之重型機車一輛（原車牌號碼ＧＯＫ─七０七機車為甲○○所有，於九十
    年八月下旬某日，在臺北縣板橋市○○街六十二號前，遭不詳姓名年籍者竊取；
    ＣＣＵ─四三一車牌係乙○○所有，於九十年六月十四日，在台北縣板橋市○○
    ○路八號前，為不詳姓名年籍者竊取），係來路不明之贓車，仍向該王姓男子借
    用而收受該重型機車及車牌。丙○○嗣於九十年八月二十九日下午六時許，在臺
    北縣板橋市介壽公園附近，將該機車借予不知情之友人林韋君（經檢察官不起訴
    處分）使用。迨至九十年九月六日下午一時四十分許，林韋君騎乘該機車行經臺
    北縣板橋市○○路七號前，為警查獲，查悉上情。
二、案經臺北縣警察局海山分局報請臺灣板橋地方法院檢察署檢察官偵查起訴。
    理  由
壹、認定犯罪事實所憑之證據及理由
一、右揭向王姓男子借用機車，並轉借友人林韋君使用之事實，迭據被告丙○○於警
    訊、檢察官訊問及原法院、本院審理時坦承不諱，並核相符（見偵查卷第四至六
    頁、第三九、四０頁、原審卷第二九、三０頁）。
二、證人林韋君於警訊及檢察官訊問時均指證於上揭時、地向被告借用上開機車，及
    使用上開機車被警查獲等情（見偵查卷第七、八、三一頁）。
三、車牌號碼ＧＯＫ─七０七，引擎號碼Ａ0000000之鈴木廠牌，排氣量一二
    四西西重型機車，為被害人甲○○所有，於九十年八月下旬某日，在臺北縣板橋
    市○○街六十二號前，遭不詳姓名年籍者竊取；而ＣＣＵ─四三一車牌係被害人
    乙○○所有，於九十年六月十四日，在台北縣板橋市○○○路八號前，為不詳姓
    名年籍者竊取等情，業據被害人甲○○、乙○○於警訊中指訴綦詳，並有車籍作
    業系統查詢認可資料及贓物認領保管單各二紙附卷可稽（見偵查卷第九、十、十
    七、十八、二四、二五頁），足證經警查獲之機車及其上所懸掛車牌均屬物無
    訛。
四、被告自承向王姓男子借用上開機車並未索取機車行車執照，亦未約定確切歸還日
    期（見偵查卷第四０頁、原審卷第二九頁、本院卷第二０頁），以機車價值不低
    ，若係來源正當之車輛，豈能如此任憑使用。又被告既係有意借用一段時間，並
    非暫時借用，遇警盤查機會所在多有，若車輛來源正當，王姓男子當會交給行車
    執照，以憑使用車輛時供警查驗。縱王姓男子未主動交付，被告豈會不加索取，
    避免使用車輛時招惹麻煩。堪信被告明知上開機車並無正當來源，方會僅借用車
    輛而未取得行車執照俾供查驗所需，而有物之認識。
貳、本院對被告辯解所為判斷
一、訊據被告否認有收受物犯行，並辯稱：伊不知機車係失竊之物等語。
二、經查，被告應知悉所收受上開機車並無正當來源，而有物之認識等情，已如理
    由壹、四所示。被告空言否認，乃卸責之詞，洵不足取。是事證明確，被告犯行
    堪以認定，應依法論科。
參、論罪之理由
    核被告所為，係犯刑法第三百四十九條第一項之收受贓物罪。
肆、駁回上訴之理由
一、原判決以被告罪證明確，並審酌被告曾犯違反槍砲彈藥刀械管制條例、搶奪等罪
    ，經分別判處有期徒刑三月、六月，應執行有期徒刑八月，於八十四年五月三十
    日執行完畢，雖未成立累犯，惟仍足認素行不佳，及被告犯罪之動機、目的、手
    段、所生危害並犯罪後態度等一切情狀，援引刑法第三百四十九條第一項、第四
    十一條第一項、罰金罰鍰提高標準條例第一條前段、第二條規定，量處有期徒刑
    參月，並諭知如易科罰金以三百元折算一日。認事用法並無不合，量刑亦稱妥適
    。
二、公訴人上訴意旨略以：原法院就台灣板橋地方法院檢察署函請併案審理之該署九
    十一年度偵字第三０七一號案件，認為該案件所指被告犯罪事實，與被告所犯上
    開物罪，犯罪時間相距五月有餘，應非基於概括犯意反覆所為，並無連續犯之
    裁判上一罪關係，不能併予審理。惟原法院未及審酌被告之犯意及犯罪之性質，
    以為判斷依據，即認為並無連續犯關係，就函請併案審理部分漏未裁判，尚有未
    洽等語。經查，被告於九十年八月二十七日係偶然向王姓男子借用機車使用，而
    借用機車機會可遇而不可求，並非隨時可得，實難以想像被告會有概括之犯意於
    五個月之後，再度收受物。被告縱有函請併案審理意旨所示犯罪事實，應係另
    行起意所為，即無連續犯之裁判上一罪關係可言，並非起訴效力所及，法院無從
    併予審理。次查，公訴人於九十一年四月九日提起上訴後，迄今仍未就台灣板橋
    地方法院檢察署九十一年度偵字第三０七一號案件所指被告犯罪事實再函請本院
    併案審理。則原法院以台灣板橋地方法院檢察署函請併案審理部分，與被告上開
    經論罪科刑部分，並無連續犯之裁判上一罪關係，不能併予審理，核無不合。公
    訴人上訴意旨仍執前詞，指摘原判決不當，提起上訴，為無理由，應予駁回。
伍、適用之法律
    刑事訴訟法第三百六十八條。
本案經檢察官何明楨到庭執行職務。
中      華      民      國      九十一      年    五    月    二十四    日
                              臺灣高等法院刑事第二十庭
                                  審判長法  官  葉  麗  霞
  法  官  段  景  榕
                                        法  官  李  錦  樑
右正本證明與原本無異。
不得上訴。
                                        書記官  郭  台  發
中      華      民      國      九十一      年    五    月    二十九    日
附錄    本判決論罪科刑法條：
刑法第三百四十九條第一項。
收受贓物者，處三年以下有期徒刑、拘役或五百元以下罰金。
搬運、寄藏、故買贓物或為牙保者，處五年以下有期徒刑、拘役或科或併科一千元以
下罰金。
因贓物變得之財物，以贓物論。
